---
title: "Act_04_Data_Visualitation_BrayanCR"
author: "Brayan Coronel Ramirez"
date: "9/24/2021"
output: html_document
---

```{r setup, include=FALSE}
knitr::opts_chunk$set(echo = TRUE)
```
En este documento crearemos graficas para aca objetivo de nuestra investigación. 

Objetivo principal: 

Encontrar las relaciones de los suicidios con el sexo, el grupo de edad y el año y formular hipotesis para las causas de estas relaciones si es que existen. 

Objetivos específicos: 
  - Analizar qué grupo de edad es mas propenso al suicidio.
  - Analizar que sexo es mas propenso al suicidio.
  - Sacar el promedio del porcentaje de suicidios durante todos los años de estudio.
  - Encontrar en cual de todos los años de estudio se presentó el mayor número de suicidios. 
  - Encontrar en cual de todos los años de estudio se presentó el mayor porcentaje de suicidios respecto a la población. 
  - Encontrar cual combinación de sexo, grupo de edad y año fue la que represento al grupo con mayor número de suicidios de forma aislada y de forma porcentual respecto a la población.

```{r}
install.packages(c("ggplot2", "hrbrthemes", "dplyr", "tidyr", "viridis") ) #To install all packages at once by using a vector c()

# Now we are going to create a pie chart that compares each age group to see which has the greatest suicides number # First we create the sub data base 
re
age.groue.pieChart <- pie()
# Create Data
Prop <- c(3,7,9,1,2)
 
# Make the default Pie Plot
pie(Prop)
```
